臺灣臺北地方法院交通事件裁定       100年度交聲字第2485號
原處分機關  臺北市交通事件裁決所
聲明異議人
即受處分人  王蜀生
上列受處分人因違反道路交通管理處罰條例案件，對於臺北市交
通事件裁決所民國100 年11月9 日所為之處分（原處分案號：北
市裁罰字第裁22－AB0000000號），聲明異議，本院裁定如下：
        主  文
異議駁回。
        理  由
一、按汽車駕駛人，行車速度，超過規定之最高時速，或低於規
    定之最低時速，除有第43條第1 項第2 款情形外，處新臺幣
    （下同）1,200 元以上2,400 元以下罰鍰，道路交通管理處
    罰條例第40條定有明文。而汽車駕駛人駕駛汽車違反道路交
    通管理處罰條例第40條規定者，除應依該條所規定之罰鍰處
    罰外，並予記違規點數1 點，道路交通管理處罰條例第63條
    第1 項第1 款亦定有明文。
二、本件聲明異議人即受處分人王蜀生於民國100 年8 月17日下
    午9 時11分許，駕駛車號DM－1660號自用小客車行經臺北市
    ○○○路4 段西往東方向處，該路段最高時速限制50公里，
    竟以時速62公里之速度駕駛，而超速12公里，經臺北市政府
    警察局松山交通分隊員警張于銘以科學儀器採證，認受處分
    人違反道路交通管理處罰條例第40條規定，逕行掣單舉發，
    受處分人逾越舉發通知單上所載應到案日期2 日後，始向原
    處分機關提出申訴，經原處分機關函請舉發單位調查結果，
    仍認受處分人有前開違規行為，原處分機關乃依前開道路交
    通管理處罰條例第40條、第63條第1 項第1 款（漏引第1 款
    ）規定，於100 年11月9 日裁處受處分人罰鍰1 千6 百元，
    並記違規點數1 點。
三、訊據受處分人就於前揭時地駕駛車號DM－1660號自用小客車
    ，而車速為每小時62公里，為警測速拍攝舉發等事實固坦承
    不諱，惟仍矢口否認有任何違反道路交通管理處罰條例規定
    之行為，辯稱：當日係至萬芳醫院接送患有嚴重近尾髓坐骨
    神經疼痛之岳母返家，然途中因岳母感覺疼痛、無法久坐，
    為趕路而加速，未及注意當時車速云云。經查：
  (一)受處分人於前揭時地駕駛車輛，而經測速儀檢測、拍攝等事
    實，除經受處分人坦承不諱外，並有臺北市政府警察局松山
    分局100 年11月30日北市警松分交字第10032323600 號函及
    附件測速儀拍攝舉發照片在卷可稽。而現場速限為每小時50
    公里，惟該舉發照片中顯示受測車輛「62km/h」，即測得受
    處分人車輛該時車速為每小時62公里等情，亦有舉發照片附
    卷可查。故由現場合格科學儀器，測得受處分人車輛該時車
    速為每小時62公里，而該地速限為每小時50公里，而有超速
    12公里等事實，堪以認定。
  (二)受處分人雖辯稱：係因車上乘客疼痛難忍，故加速趕路，情
    有可原云云。惟路段速限之規定，係為全體用路人之安全而
    定，不僅為其他使用道路者，且為保障車上駕駛人、乘客行
    車安全所設。倘如受處分人所稱車上乘客疼痛難忍，應係車
    輛停放路邊，稍事休息，豈有「加速行駛」，置車上乘客、
    其他用路人於超速危險下之理？受處分人採取之手段，實無
    可採之處，更為法所不許。故受處分人辯稱，顯不可取。
  (三)綜上，受處分人行車速度，超過規定之最高時速、未滿20公
    里，原處分機關依行為時之道路交通管理處罰條例第第40條
    、第63條第1 項第1 款（漏引第1 款）規定，裁處受處分人
    罰鍰1 千6 百元，並記違規點數1 點，核無不合。本件聲明
    異議為無理由，應予駁回。
據上論斷，應依道路交通事件處理辦法第18條，裁定如主文。
中    華    民    國   100    年    12    月    8     日
                  交通法庭  法  官  郭惠玲
以上正本證明與原本無異。
如不服本裁定，應於裁定送達後5 日內向本院提出抗告狀。
                            書記官  黃勤涵
中    華    民    國   100    年    12    月    8     日